臺灣臺中地方法院民事判決
111年度中簡字第852號
原      告  良京實業股份有限公司

法定代理人  平川秀一郎



訴訟代理人  林家宇  
被      告  范揚文  

上列當事人間請求返還借款事件，經臺灣南投地方法院移送前來
，本院於民國111年4月25日言詞辯論終結，判決如下︰
　　主　　　文
被告應給付原告新臺幣150,949元，及自民國96年4月10日起至清
償日止，按週年利率百分之15計算之利息，暨自民國96年5月11
日起至104年8月31日止，其逾期在6個月以內者，按上開利率百
分之10，其逾期超過6個月者，按上開利率百分之20計算之違約
金。
訴訟費用由被告負擔。
本判決得假執行。但被告如以新臺幣150,949元為原告預供擔保
後，得免為假執行。
    事實及理由
壹、程序方面：
    按訴狀送達後，原告不得將原訴變更或追加他訴，但擴張或
    減縮應受判決事項之聲明者，不在此限，民事訴訟法第255
    條第1項但書第3款定有明文。原告聲明原為：被告應給付原
    告新臺幣（下同）150,949元，及自民國96年4月10日起至清
    償日止，按週年利率百分之15計算之利息，及自96年5月11
    日起至清償日止，其逾期在6個月以內者，按上開利率百分
    之10，其逾期超過6個月者，按上開利率百分之20計算之違
    約金等語（見臺灣南投地方法院111年度投簡字第28號卷第1
    0頁），嗣於本院111年4月25日言詞辯論期日當庭更正聲明
    為：被告應給付原告150,949元，及自96年4月10日起至清償
    日止，按週年利率百分之15計算之利息，暨自96年5月11日
    起至104年8月31日止，其逾期在6個月以內者，按上開利率
    百分之10，其逾期超過6個月者，按上開利率百分之20計算
    之違約金等語（見本院卷第32頁），核屬減縮應受判決事項
    之聲明，與前開規定相符，應予准許。
貳、實體方面：
一、原告主張：被告前於92年7月8日向訴外人泛亞商業銀行股份
    有限公司（後更名為寶華商業銀行股份有限公司，下稱寶華
    銀行）申請小額循環信用貸款，約定借款額度最高以30萬元
    為限度，借款期間自核貸日起為期1年，借款利率以固定週
    年利率15％計算，每月底結息一次，被告應於每月15日前繳
    足最低應繳款金額；借款期滿30日前，如被告未於屆滿前為
    不續約之書面通知，並經審核同意者，得以同一內容繼續延
    長1年，不另換約，其後每年屆期時亦同；倘被告未依約繳
    款，剩餘債務即視為全部到期，並應依借款餘額自應償還日
    起，逾期在6個月以內者，按上開利率10％；逾期超過6個月
    者，按上開利率20％加計違約金。詎被告自96年4月9日起即
    未依約繳款，尚積欠如主文第1項所示之本金、利息及違約
    金。嗣寶華銀行將前揭借款債權讓與伊，並經登報公告，爰
    依消費借貸及債權讓與法律關係，提起本件訴訟。並聲明如
    主文第1項所示。
二、被告則以：伊沒有能力清償等語置辯。並聲明：㈠原告之訴
    駁回；㈡如受不利判決，願供擔保請准宣告免為假執行。
三、本院之判斷：
　㈠原告主張之前開事實，業據提出魔力現金卡申請書、約定書
    、分攤表、債權讓與證明書、債權讓與金額表、登報資料為
    證，且為被告所不爭執，自堪信為真實。至被告抗辯沒有能
    力清償云云，縱係屬實，亦僅係履行及清償能力之問題，與
    被告是否應負清償責任無涉，被告上開所辯，尚無可採。
　㈡按稱消費借貸者，謂當事人一方移轉金錢或其他代替物之所
    有權於他方，而約定他方以種類、品質、數量相同之物返還
    之契約；又借用人應於約定期限內，返還與借用物種類、品
    質、數量相同之物。被告既向原告借貸上開金額，尚有如主
    文第1項所示本金、利息及違約金未清償，且清償期已視為
    到期，依約自應負清償之責。
  ㈢從而，原告依消費借貸及債權讓與之法律關係，請求被告給
    付如主文第1項所示金額，為有理由，應予准許。
四、本件事證已臻明確，兩造其餘攻擊防禦方法及舉證，與本件
    判決結果並無影響，爰不逐一論述。　　　　
五、本件係依民事訴訟法第427條第1項規定適用簡易訴訟程序，
    所為被告敗訴之判決，應依民事訴訟法第389條第1項第3款
    之規定，依職權宣告假執行。又被告陳明願供擔保，請准宣
    告免為假執行，經核亦無不合，爰酌定相當之金額准許之。
六、結論：本件原告之訴為有理由，判決如主文。　　
中　　華　　民　　國　　111 　年　　5 　　月　　 9　　日
                  臺灣臺中地方法院臺中簡易庭
                                  法  官  郭妙俐
以上為正本係照原本作成。
如不服本判決，應於送達後20日內，向本院提出上訴狀並表明上
訴理由，如於本判決宣示後送達前提起上訴者，應於判決送達後
20日內補提上訴理由書（須附繕本）。如委任律師提起上訴者，
應一併繳納上訴審裁判費。
中　　華　　民　　國　　111 　年　　5 　　月　　 9　　日
                                  書記官  林素真